【裁判字號】    94,簡上,67
【裁判日期】    950208
【裁判案由】    傷害
【裁判全文】
臺灣宜蘭地方法院刑事判決              94年度簡上字第67號
上  訴  人
即  被  告  丙○○
選任辯護人  林世超 律師
上列上訴人即被告因傷害案件，不服本院羅東簡易庭於中華民國
94年9月28日所為94年度羅簡字第165號第一審簡易判決（聲請簡
易判決處刑案號：臺灣宜蘭地方法院檢察署94年度偵字第783號
），提起上訴，本院管轄之第二審合議庭判決如下：
    主  文
上訴駁回。
    事  實
一、緣乙○○向丙○○所經營址設宜蘭縣羅東鎮○○路59之1號
    之「金滿源實業有限公司」訂購商品，雙方因乙○○受領貨
    品問題發生爭執，詎丙○○於民國94年3月3日18時55分許，
    在上址之金滿源實業有限公司內，因不滿乙○○檢查商品之
    舉動，竟基於普通傷害之犯意，於奪下乙○○手中之商品後
    ，再以右手手肘毆擊乙○○之胸部一下，致乙○○倒地，因
    而受有胸部挫傷之傷害。
二、案經乙○○訴由宜蘭縣警察局羅東分局報請臺灣宜蘭地方法
    院檢察署檢察官偵查聲請以簡易判決處刑。
    理  由
一、按被告以外之人於審判外之言詞或書面陳述，除法律有規定
    者外，不得作為證據，刑事訴訟法第159條第1項定有明文，
    查證人乙○○、甲○○於警詢中之陳述，屬於被告以外之人
    於審判外之陳述，被告並已否認其證據能力，則依上開法條
    規定，證人乙○○、甲○○於警詢中之陳述，均無證據能力
    ，合先敘明。
二、訊據被告丙○○固不否認「乙○○向伊所經營址設宜蘭縣羅
    東鎮○○路59之1號之金滿源實業有限公司訂購商品，雙方
    於94年3月3日18時55分許，在金滿源實業有限公司內發生爭
    執。」之事實（見本院二審卷第13頁），惟矢口否認有何傷
    害之犯行，辯稱「我只有拉扯乙○○手中之毛巾，並沒有碰
    觸乙○○之身體，更沒有毆打乙○○，是乙○○自己重心不
    穩跌倒。」云云，惟查：
（一）證人即告訴人乙○○已於檢察官偵訊及本院審理時結證「
      94年3月3日當天小姐打電話給我說5點以前沒有去拿貨要
      沒收訂金，我就拿信用卡給我兒子，叫我兒子去店裡找那
      個店員取貨，後來我兒子打電話回來說店內沒有刷卡機，
      叫我到被告店裡，我就到被告店裡。當日下午6點55分我
      到被告店裡要拿訂購的床罩與毛巾，被告本來不給我貨，
      還說要沒收訂金，後來被告先生來了就說把貨給我，貨就
      搬出來給我，我就從箱子取出毛巾拆開來驗貨，因為毛巾
      有薄與厚，被告看到我拆毛巾之後，就從櫃台裡面衝出來
      ，搶走我的毛巾，之後還用右手肘往回揮撞倒我，撞到我
      前胸稍微偏左一點的位置，導致我胸部受傷，就如我驗傷
      單上面的記載，因為被告撞的很大力，我被她撞到才會倒
      坐在地上。當時被告、被告的先生、我兒子、被告的三個
      店員在場。事情發生之後，我就報警，由一個警察帶我去
      驗傷，一個警察到被告店裡樓上拿光碟。」等情綦詳（見
      偵查卷第9頁，本院二審卷第51至54頁），核與證人甲○○於檢察官偵訊及本院審理時結證「94年3月3日金滿源商
      店的人打電話到我家，叫我們去取貨，我媽媽就拿她的信
      用卡給我到金滿源商店去取貨，但店員說她們店裡不能刷
      卡要付現金，我就打電話給我媽媽，我媽媽就到店裡來，
      我媽媽到店裡之後，我人是在店裡的門口附近，她們的講
      話我都有聽到。後來店員把貨拿出來，我媽媽要驗貨，被
      告就過來把毛巾搶走，還用手肘頂我媽媽胸部中間的位置
      ，頂的力道很大，我媽媽整個人往後跌倒，在拉扯的過程
      中，我是站在我媽媽右後方，當時附近有被告、被告的先
      生及其他的店員。」之情節相符（見偵查卷第10頁、本院
      二審卷第63至65頁）。而經承辦檢察官於94年4月11日訊
      問期日、本院於95年1月25日審判期日當庭勘驗案發當時
      被告店內監視光碟內容，於該監視光碟內確實有如下之畫
      面：
      「1、依光碟所示，店內監視攝影機架設於後方。
      2、影像畫面從監視器記載時間2005－JAN－31，18：41：
         30開始。
      3、播放光碟時間29秒左右，告訴人乙○○穿著白色厚大
         衣進入店內，嗣後拿出單據與店員丁○○對話後，即
         等候店員進去拿貨。
      4、播放光碟時間約4分12秒左右，告訴人乙○○開始與店
         員丁○○、戊○○、賴姵伶爭論。
      5、播放光碟時間約7分0秒，被告出現在櫃台與告訴人對
         話，告訴人後來背向鏡頭在門口與被告之丈夫對話。
      6、播放光碟時間約14分38秒左右，店員賴姵伶、戊○○
         將貨品搬出。
      7、播放光碟時間約14分53秒左右，告訴人乙○○從箱子
         裡取出一盒毛巾隨即開始拆毛巾。
      8、播放光碟時間14分59秒，被告丙○○（身穿黑衣者）
         見狀立即衝上前搶下毛巾，被告搶下毛巾後，將右手
         肘往回揮動推告訴人，告訴人跌倒後站起來。
      9、播放光碟時間15分01秒，被告與告訴人拉扯，影片中
         可見告訴人拉住毛巾。
      10、播放光碟時間15分40秒，雙方離開，停止拉扯，告訴
          人打電話報警。
      11、播放光碟時間16分24秒，告訴人原本站著，坐下來，
          坐在地上。
      12、播放光碟時間28分23秒，警員到達現場，告訴人在門
          口與警員講話。
      13、播放光碟時間32分46秒，員警與告訴人離開現場，現
          場店面仍繼續營業。
      14、光碟全程錄影，只有影像，沒有聲音。雙方於門口起
          爭執，本案傷害之行為於播放光碟時間約14分53秒至
          15分40秒左右。」
      ，此有上開期日之訊問筆錄及審判筆錄在卷可稽（見偵查
      卷第25、26頁，本院二審卷第48、49頁），並有監視光碟
      片1片可資佐證。依此，自堪認定被告確實有「於94年3月
      3日18時55分許，在宜蘭縣羅東鎮○○路59之1號金滿源實
      業有限公司內，故意以右手手肘撞擊乙○○胸部一下，致
      乙○○倒地。」之行為。
 （二）其次，證人即告訴人乙○○遭被告以右手手肘撞擊胸部
       後，隨即報警，並於當日19時40分許由警員陪同至博愛
       醫院急診就醫驗傷，驗傷結果顯示其胸部受有挫傷之事
       實，除據證人乙○○於檢察官偵訊及本院審理時指訴歷
       歷外（見偵查卷第9頁、本院二審卷第53頁），亦經證人
       即承辦員警范裕德於檢察官偵訊時結證「（問：本案是
       否你承辦？）是。（問：事發經過如何？）我到場時，
       乙○○坐在地上，她說她胸痛，她說因為她要拿貨與丙○○發生口角，就有肢體衝突，她被丙○○打。（問：
       你有無陪乙○○到博愛醫院？）還有甲○○，從現場到
       博愛醫院車程只要三分鐘，乙○○掛急診，醫生帶她照X
       光，我跟醫生說要證明，醫生就開診斷證明給她，我是
       在外面等，沒有聽到她怎麼跟醫生說。」等情明確（見
       偵查卷第26、27頁），並有博愛醫院診斷證明書及博愛
       醫院94年5月6日（94）羅博醫字第2005050022號函覆之
       醫師說明表、急診病歷、急診護理評估表各1件在卷可稽
       ，亦堪認定「被告於前揭時、地，故意以右手手肘撞擊
       乙○○之胸部一下，確實已造成乙○○受有胸部挫傷之
       傷勢。」之事實。
（三）綜上所述，被告既係故意以右手手肘毆擊乙○○之胸部，
      ，並導致乙○○受有胸部挫傷之傷勢，自足認定被告確有
      傷害乙○○之犯意與行為，並已造成乙○○受傷之結果。
三、至於被告所辯「我只有拉扯乙○○手中之毛巾，並沒有碰觸
    乙○○之身體，更沒有毆打乙○○，是乙○○自己重心不穩
    跌倒」云云，及證人即被告所僱用店員戊○○、丁○○、賴
    姵伶所證述「當天被告只是把毛巾拿回來，並沒有碰觸到乙○○的身體，乙○○穿的鞋子很高，地板很滑，當天下雨，
    乙○○自己重心不穩跌倒。」云云，經核與前揭證人乙○○
    、甲○○之證詞不符，更與上開勘驗之結果相違背，顯分屬
    事後卸責、迴護之詞，均不足採信。另辯護人雖為被告辯護
    稱「勘驗結果並無被告手肘碰觸告訴人胸部之鏡頭出現，而
    鏡頭上出現被告手肘揮動，係將毛巾拉回的動作，因監視器
    是由內往外拍攝，所以只拍到上開鏡頭，且是被告手肘往後
    拉的鏡頭，而站在被告後面的是丁○○，並不是告訴人，手
    肘往後拉不可能碰到告訴人胸部，純粹是告訴人欲拉回毛巾
    力量失控，加上雨天地面濕滑，又穿上矮子樂，且告訴人站
    在門口有斜度的地方，重心失控不穩而往後跌倒坐在地上，
    被告根本沒有碰觸到告訴人之胸部或肢體，況且，縱使被告
    手肘有撞到告訴人胸部，然告訴人當日穿著厚重衣服，手肘
    撞一下怎會造成如診斷書所記載胸壁受傷之傷勢，而依告訴
    人前科資料有傷害前科，不無可能在往醫院途中自我傷害再
    嫁禍於被告之可能性，否則再怎麼樣也不可能有診斷證明書
    所載之傷勢。其次，證人范裕德警員並未目睹案發過程，且
    范警員陪同告訴人驗傷時，告訴人是搭乘其子甲○○所駕車
    輛，范警員自行騎警用機車尾隨，告訴人於途中是否有自行
    加工自殘，製造胸部挫傷行為，令人質疑，范警員顯然無法
    證明告訴人診斷證明書上之傷勢係如何造成。」云云，然亦
    核與前揭證人乙○○、甲○○、范裕德之證詞不符，更與上
    開監視光碟勘驗結果、驗傷結果相違背。又依前揭光碟勘驗
    結果所示，告訴人並非在被告拉回告訴人所持毛巾後倒地，
    而係在被告揮動右手肘後倒地，如被告往後回揮右手肘並未
    碰撞告訴人，告訴人何以在被告揮動右手肘後動作之瞬間立
    即往後倒地？顯見被告揮動右手肘確撞擊告訴人之胸部。再
    告訴人係於遭被告手肘撞擊後，立即報警，並由警員帶至醫
    院驗傷，經醫師診斷確受有胸壁挫傷之傷害，堪認其傷勢實
    在已如前述，辯護意旨雖辯以告訴人穿著厚重衣服不可能受
    傷，故應係其自行加工自殘云云，惟告訴人如穿著厚重衣服
    ，經遭被告手肘撞擊仍造成胸壁挫傷之傷害，更可證明被告
    力道之重，是辯護意旨所指尚屬無據，故被告所辯及辯護意
    旨均諉無足取。
四、綜上各情，本件事證已臻明確，被告空言否認犯行，所辯顯
    係卸責之詞，不足採信，其傷害之犯行洵堪認定，應予依法
    論科。
五、核被告所為，係犯刑法第277條第1項之傷害罪，原審認為被
    告犯行明確，遂依刑法第277條第1項、第41條第1項前段，
    罰金罰鍰提高標準條例第1條前段、第2條之規定，判處被告
    拘役二十日，如易科罰金，以三百元折算一日，其認事、用
    法及量刑均稱妥適，應予維持。被告飾詞否認犯行，提起上
    訴，任意指摘原判決不當，為無理由，應予駁回。
據上論斷，應依刑事訴訟法第455條之1第1項、第3項、第368條
，判決如主文。
中    華    民    國    95    年    2    月     8     日
                  臺灣宜蘭地方法院刑事第四庭
                      審判長法  官  林 惠 玲
                            法  官  郭 淑 珍
                            法  官  劉 家 祥
以上正本證明與原本無異。
本件不得上訴。
                            書記官  邱 淑 秋
中    華    民    國    95    年    2     月    9     日
附錄本案論罪科刑法條全文：
刑法第277條第1項(普通傷害罪)
傷害人之身體或健康者，處三年以下有期徒刑、拘役或一千元以
下罰金。


司法院資訊處製作；財團法人民間司法改革基金會備份。
